Inventaris van het archief van het Ministerie van Zaken Overzee: telexpersberichten, 1957-1960
Nationaal Archief, Den Haag
Telexpersberichten Ministerie van Zaken Overzee
ZO / Telexpersberichten
1957-1960
K2
3.50 meter; 27 inventarisnummers.
Normale geschreven, getypte en gedrukte documenten, geen bijzondere handschriften.
Nationaal Archief, Den Haag
Ministerie van Zaken Overzee, 1957-1959
Ministerie van Binnenlandse Zaken, Directoraat-Generaal voor Nederlands Nieuw-Guinea, 1959-1962
Het archief bevat telexberichten van persbureaus betreffende Suriname, de Nederlandse Antillen, Indonesië en Nederlands Nieuw-Guinea.
Archiefvorming
Geschiedenis van de archiefvormer
Het Ministerie van Zaken Overzee was het laatste ministerie dat specifiek met koloniale en overzeese aangelegenheden was belast. In september 1959 werd het ministerie opgeheven, waarbij de taken werden verdeeld over het ministerie van Binnenlandse Zaken, welke met het beheer van Nederlands Nieuw-Guinea was belast en het Kabinet van de Vice-Minister-President, aan wie de zorg voor de relaties met de Statuut-partners Suriname en de Nederlandse Antillen was opgedragen.
Geschiedenis van het archiefbeheer
De voorlichtingsafdeling ontving in de jaren vijftig telexberichten van Nederlandse en internationale persbureaus. Omdat deze van belang werden geacht om op een later tijdstip door de eigen ambtenaren en eventueel ook door buitenstaanders te worden geraadpleegd, zijn deze berichten in de bibliotheek, en niet in het archief van het ministerie ondergebracht. Daar werden ze op standaard A4-formaat formulieren opgeplakt en in chronologische volgorde afgenummerd en opgeborgen. De nummering van de telexberichten en van de dozen waarin ze verpakt waren (nrs. 155-181) suggereert dat slechts een gedeelte van de serie bewaard is, en dat de rest verloren gegaan is.
In 1963 is deze bibliotheek naar de Universiteitsbibliotheek te Leiden overgebracht.
De serie telexberichten, voor zover aanwezig, is in maart 2009 door de Universiteitsbibliotheek te Leiden overgedragen aan het Nationaal Archief.
De verwerving van het archief
Het archief is door schenking verworven.
Inhoud en structuur van het archief
21; 2.10
Inhoud
De op losse bladen papier geplakte telexberichten, afkomstig van nationale en internationale persbureaus, hebben betrekking op gebeurtenissen in de Nederlandse overzeese gebiedsdelen (Suriname, Nederlandse Antillen, Nederlands Nieuw-Guinea) en op aanverwante onderwerpen als de dekolonisatie van Belgisch Congo en de betrekkingen van Nederland en andere staten met Indonesië. Hierbij neemt het Nieuw-Guinea-vraagstuk een prominente plaats in.
Ordening van het archief
De telexberichten zijn chronologisch, op nummer geordend. De nummering loopt van 32370 tot en met 63355. De nummering bevat hiaten.
Aanwijzingen voor de gebruiker
Openbaarheidsbeperkingen
Volledig openbaar.
Materiële beperkingen
Het archief kent geen beperkingen voor het raadplegen van stukken als gevolg van slechte materiële staat.
Aanvraaginstructie
Openbare archiefstukken kunnen online worden aangevraagd en gereserveerd. U kunt dit ook via de terminals in de studiezaal van het Nationaal Archief doen. Om te kunnen reserveren dient u de volgende stappen te volgen:
U maakt een profiel aan op www.gahetna.nl, en logt vervolgens in
Via de archiefinventaris (alleen de beschrijvingen met rode nummers) selecteert u het gewenste archiefstuk door op de knop 'Reserveren' te klikken
In het volgende scherm geeft u aan op welke dag u het archiefstuk wilt inzien
Indien u zich bevindt in de studiezaal en een tafelnummer heeft ontvangen kunt u dit nummer vermelden. Als u geen tafelnummer heeft kunt u tafelnummer 777 laten staan
Vervolgens bevestigt u uw reservering door deze te versturen.
Verwant materiaal
Beschikbaarheid van kopieën
De inventarisnummers van dit archief zijn niet in kopievorm beschikbaar.
Beschrijving van de series en archiefbestanddelen
- Ingekomen telexberichten afkomstig van buitenlandse persbureaus betreffende Nederlands Nieuw-Guinea, Indonesië, Suriname en Nederlandse Antillen., 1957-1960; 1-27; 27 pakken
  - 1957 nov. 6 - 1958 jan., 1
  - 1958 feb., 2
  - 1958 mrt., 3
  - 1958 apr., 4
  - 1958 mei-juni, 5
  - 1958 juli-aug., 6
  - 1958 sep.-okt., 7
  - 1958 nov.-dec., 8
  - 1959 jan.-feb, 9
  - 1959 mrt.-apr, 10
  - 1959 mei-juni, 11
  - 1959 juli-aug., 12
  - 1959 sep., 13
  - 1959 okt., 14
  - 1959 nov., 15
  - 1959 dec., 16
  - 1960 jan., 17
  - 1960 feb., 18
  - 1960 mrt., 19
  - 1960 apr., 20
  - 1960 mei 1-24, 21
  - 1960 mei 25 - juni 10, 22
  - 1960 juni 21 - juli 15, 23
  - 1960 juli 16 - aug. 31, 24
  - 1960 sep., 25
  - 1960 okt. - nov. 15, 26
  - 1960 nov. 16 - dec. 31, 27